# 一投资公司和电影公司合作拍一个电影，有利益约定，投出去的资金怎么做会计处理

提问人：wangpeichao029 时间：2012-06-29 11:20:20
影公司合作拍一个电影，有利益约定，投出去的资金怎么做会计处理

回答人：chenyiwei
要根据具体条款的。本版面上对此类不设立法人主体的合作经营有很多讨论，尤其是对合作开发房地产项目。我以前也有过多次回复，你可以搜索一下之前的讨论。